【裁判字號】    96,訴,1506
【裁判日期】    970130
【裁判案由】    損害賠償
【裁判全文】
臺灣桃園地方法院民事判決              96年度訴字第1506號
原      告  甲○○
被      告  乙○○
            丙○○原名黃雙喜.
                        51號.
            丁○○
上列當事人間，因本院96度易字第206 號傷害案件，原告提起附
帶民事訴訟（96年度附民字第41號），經本院刑事庭移送前來，
於民國97年1 月16日辯論終結，本院判決如下：
    主      文
被告應連帶給付原告新台幣陸拾柒萬貳仟伍佰玖拾柒元，及自民
國九十六年四月二日起至清償日止，按年息百分之五計算之利息
。
原告其餘之訴駁回。
訴訟費用由被告連帶負擔二分之一，餘由原告負擔。
本判決於原告以新台幣貳拾萬元為被告供擔保後，得假執行。
原告其餘假執行之聲請駁回。
    事實及理由
一、原告起訴主張其於民國95年7 月4 日中午12時許，因其與第
    三人莊家利、宋宏哲一同採摘被告乙○○住處旁荔枝樹上之
    荔枝，因被告三人認該荔枝係其所有，竟以共同傷害之意，
    分以拳腳或持棍棒毆打原告頭部、身體、手部等部位，迨至
    警方到場始罷手離去，致原告倒地昏迷，受有頭挫傷、裂傷
    、左尺骨粉碎性骨折、腦震盪腦出血及右側頭骨骨瓣鬆動等
    傷害，經警通知救護車送醫救治得宜，始倖免於難，致原告
    受有如下之損害（一）已支出之醫藥費用新台幣（下同）88
    ,477 元 ；（二）原告因傷自95年7 月4 日起逾8 個月以上
    無法工作，受有原任職台灣資生堂股份有限公司（下稱資生
    堂公司）每月應領薪資12,618元，以8 個月計算100,944 元
    之損失：（三）原告受有前述嚴重傷害，至今仍無法舉重及
    工作，因此身心嚴重創傷，精神上受有莫大痛苦，請求精神
    慰撫金100 萬元。合計1,198,421 元。原告高中畢業，雜工
    、離婚，扶育幼子2 人，無不動產，存款約一、二十萬元，
    無負債等語。爰依侵權行為之法律關係提起本訴，並聲明被
    告應給付原告1,198,421 元，並自刑事附帶民事起訴狀最後
    送達被告之翌日（96年4 月2 日）起至清償日止，按年息5%
    計算之利息，暨陳明願供擔保聲請假執行。
二、被告乙○○則以原告喝酒鬧事並偷荔枝不賠，並稱其不識字
    、沒工作、配偶已亡故、受成年兒女扶養、無不動產、存款
    及負債；被告丙○○則以願賠付醫藥費，並誠稱其國中畢、
    零工，如有工作日薪一千餘元、已婚、配偶有工作、無不動
    產、存款及負債、扶養二位小孩；被告丁○○則以其並未毆
    打原告，並稱其國中畢、鐵架工，日薪1,300 元至1,500 元
    、未婚、無小孩、無不動產、存款及負債、扶養被告乙○○
    等語置辯，並聲明原告之訴駁回。
三、本件原告主張因被告於同上時、地共同傷害之意，分以拳腳
    或持棍棒毆打原告頭部、身體、手部等部位，迨至警方到場
    始罷手離去，致原告倒地昏迷，受有頭挫傷、裂傷、左尺骨
    粉碎性骨折、腦震盪腦出血及右側頭骨骨瓣鬆動等傷害，經
    警通知救護車送醫救治等情，已為被告乙○○、丙○○所不
    爭執，雖被告丁○○否認毆打原告云云。惟查，當日在場之
    訴外人莊家利於刑事審判程序具結證稱：其於95年7 月4 日
    中午12時，與甲○○（即原告）、宋宏哲一起爬上桃園縣楊
    梅鎮○○路36 7巷1 弄1 號乙○○（即被告）住處旁之荔枝
    樹上，後來甲○○叫伊去他家拿帶子，伊便先從樹上下來，
    當伊拿著袋子從甲○○家出來要返回荔枝樹那邊時，甲○○
    已經從樹上下來，而叫伊去路口等警察帶警察過去現場，當
    時甲○○旁邊有很多人是他的鄰居，伊去等警察時，宋宏哲
    也從樹上下來跟伊一起去；伊和宋宏哲等到警察後，就帶警
    方回到荔枝樹旁，那時被告3 人和甲○○已經打起來了，丙○○（即被告）、乙○○都有拿實心的圓木棍打甲○○，有
    打到頭，也有打到左手臂，伊看到時，甲○○已經被打到地
    上，警察當時就在伊身後，伊沒有印象他們打架時丁○○（
    被告）有無在場，警察進來後有勸阻他們，這時伊才有看到
    丁○○；當時甲○○口吐白沫，昏昏的等語（見本院96年度
    易字第206 號刑事案件96年7 月24日審判筆錄），及訴外人
    宋宏哲於刑事審判程序亦具結證稱：伊和甲○○都有爬上荔
    枝樹，莊家利沒有在樹上，他去拿袋子，當時下面有人說「
    喂」，甲○○在樹上說「喂什麼」，然後他就下去了，之後
    甲○○跟人家吵架，一開始只有跟丙○○吵，之後乙○○和
    另1 人從屋裡出來，也一起吵架，伊覺得害怕，便爬下樹要
    去找莊家利，經過甲○○旁邊，看到被告3 人與甲○○在吵
    架，剛好莊家利從轉角處過來，伊與莊家利又一起回到甲○○他們吵架的地方，之後甲○○跟伊等說他已經報警了，叫
    伊與莊家利去等警察，伊與莊家利就去外面等警察，當時甲○○他們還沒有打起來；伊和莊家利等警察約10餘分鐘後，
    警方到場，伊與莊家利便帶警察回到甲○○家前面，伊看到
    甲○○被1 人以手押在地上，甲○○躺著臉朝上，另外2 人
    看到警察過來就走掉了，甲○○當時昏昏的，手一直流血等
    語明確（見同上審判筆錄）。審酌原告與訴外人莊家利、宋
    宏哲3 人就原告遭被告3 人毆打係出於原告攀爬上開荔枝樹
    而致被告丙○○不滿，經被告丙○○叫原告自樹上下去後，
    原告即先與被告丙○○爭吵，其後被告乙○○、丁○○再自
    屋內出來加入爭吵，嗣訴外人宋宏哲爬下樹後，原告向訴外
    人莊家利表示已報警，叫訴外人莊家利、宋宏哲至路口等警
    察後，俟訴外人莊家利、宋宏哲於10餘分鐘後帶警察返回現
    場時，即看到原告遭壓制於地，有二人見有警察到場即立刻
    逃離等情，均證述一致，而原告強確實於上揭時地受傷後前
    往天成醫院急診住院治療，亦有原告出之診斷證明書3 紙及
    受傷照片2 幀為證。被告乙○○為被告丁○○之父，其等 2
    人平日即同住一處，縱被告丁○○於事發當時係自外返家，
    則其眼見其父即被告乙○○與原告發生爭執拉扯，定當上前
    攔阻，護衛其父，衡情應在確信其父不致再遭他人拉扯時，
    方得安心離開現場。原告所稱其係受被告3 人毆打成傷，被
    丁○○亦在場並共同傷害原告一事，與事實相符，應可採信
    。被告丁○○所辯其見到其父即被告乙○○與原告發生爭執
    時，只是上前拉開，便自行進入屋內吃飯，之後發生何事，
    其不清楚云云，亦與常情有違，實不可採。原告所受傷害與
    被告共同傷害行為間，具相當因果關係。原告自得請求被告
    負侵權行為損害連帶賠償之責。茲就原告各項請求論述如下
    ：
四、已支出醫醫藥費用88,477元：
    原告主張其因傷支出醫藥費用88,477元一事，已為被告丙○○所不爭執，並據原告提出收據20紙為憑。被告乙○○、丁○○經合法通知到場，經本院闡明應具體表示意見，如未爭
    執，依法對原告主張之事實視同自認後，均未表示意見或提
    出爭執，自應視同自認。原告此部分主張，自為可採。
五、工作收入損失100,944元：
    原告主張其受傷前原任職資生堂公司每月薪資12,618元，因
    傷自95年7 月4 日起逾8 個月以上無法工作，以8 個月計算
    受有100,944 元之工作收入損失一事，被告經合法通知到場
    ，經本院闡明應具體表示意見，如未爭執，依法對原告主張
    之事實視同自認後，均未表示意見或提出爭執，自應視同自
    認。惟據原告提出扣繳憑單1 紙所載，原告95年1 月至12月
    止12個月之薪資收入為12 6,180元，其每月薪資收入僅為10
    ,515 元 ，而非原告主張之每月薪資12,618元。原告主張其
    因傷不能工作，受有減少8 個月薪資收入之損害，依每月10
    ,515 元 計算合計84,120元一事，自為可採。逾此範圍之主
    張，因原告不能證明，而不得採信。
六、精神慰撫金100萬元：
    按慰藉金之賠償以身體、健康遭受侵害，使精神上受有痛苦
    為必要，至其核給之標準固與財產上損害之計算不同，惟非
    不可斟酌雙方身分、資力與加害程度，及其他各種情形核定
    相當之數額。本院審酌被告因細故即分以拳腳或持棍棒毆打
    原告頭部、身體、手部等部位，迨至警方到場始罷手離去，
    致原告倒地昏迷，受有頭挫傷、裂傷、左尺骨粉碎性骨折、
    腦震盪腦出血及右側頭骨骨瓣鬆動等傷害，經警通知救護車
    送醫救治得宜，始倖免於難，原告身體及精神上自受有莫大
    痛苦。原告高中畢業，雜工、離婚，扶育幼子2 人，無不動
    產，存款約一、二十萬元，無負債；被告乙○○不識字、沒
    工作、配偶已亡故、受成年兒女扶養、無不動產、存款及負
    債；被告丙○○國中畢、零工，如有工作日薪一千餘元、已
    婚、配偶有工作、無不動產、存款及負債、扶養二位小孩及
    被告乙○○；被告丁○○國中畢、鐵架工，日薪1,300 元至
    1, 500元、未婚、無小孩、無不動產、存款及負債、扶養被
    告乙○○等一切情狀，認原告請求慰撫金50萬元為適當，自
    為有理由。逾此範圍之請求，為無理由。
七、綜上所述，原告因被告共同傷害行為受有支出醫醫藥費用88
    ,477 元 、工作收入損失84,120元及精神慰撫金50萬元合計
    672,597 元。從而，原告依據共同侵權行為之法律關係，請
    求被告連帶給付672,597 元，及自96年4 月2 日起至清償日
    止，按週年利率5 ％計算之法定遲延利息，為有理由，應予
    准許。逾此部分之請求，為無理由，不應准許。
八、原告陳明願供擔保聲請宣告假執行，經核原告勝訴部分並無
    不合，爰核定相當金額擔保之。原告敗訴部分之假執行聲請
    ，則因訴之駁回而失所依附，應併予駁回之。
據上論結，本件原告之訴為一部有理由，一部無理由，依民事訴
訟法第79條、第85條第2項、第390條第2項，判決如主文。
中    華    民    國    97    年    1     月    30    日
                  民事第三庭    法  官  張天民
以上正本係照原本作成
如對本判決上訴，須於判決送達後20日內向本院提出上訴狀
中    華    民    國    97    年    1     月    30    日
                               書記官  劉彩華


司法院資訊處製作；財團法人民間司法改革基金會備份。
